【裁判字號】    89,易,496
【裁判日期】    890427
【裁判案由】    傷害
【裁判全文】
臺灣屏東地方法院刑事判決                          八十九年度易字第四九六號
    公  訴  人  臺灣屏東地方法院檢察署檢察官
    被      告  乙○○
右列被告因傷害案件，經檢察官提起公訴（八十九年度偵字第九０六號），本院判決
如左︰
    主  文
乙○○傷害人之身體，處拘役伍拾日，如易科罰金，以佰元折算壹日。
    事  實
乙○○因懷疑其妻與屏東科技大學研究生甲○○有染，於民國八十九年一月六日下午
二十二時許，駕駛其所有之車號ＺＧ－三八八九號自小客車，至屏東縣內埔鄉屏東科
技大學大門右側，見甲○○騎腳踏車出該校門，乃向前質問甲○○當日下午之行，
甲○○不予理會，乙○○竟基於傷害之犯意，徒手毆打甲○○一拳，致甲○○受有左
額部血腫之傷害。案經甲○○訴由屏東縣警察局內埔分局報告臺灣屏東地方法院檢察
署檢察官偵查起訴。
    理  由
一、訊據被告乙○○口否認有前開傷害犯行，辯稱案發當日其並未至案發現場，至其
    所有之前開汽車所以留於現場，應係因當日將該車處出借予其堂兄張玉喜，而張
    玉喜將該車駛至該處等語。惟查右揭事實，業據告訴人甲○○先後於警、偵訊及
    本院審理中指訴綦詳，而告訴人受有前開傷害，則有屏東縣龍泉醫院於案發隔日
    所出具之診斷證明書在卷可稽，且告訴人係於案發後隨即報警，並於警員到場時
    即向警員表明其遭被告毆打之情節，復向警員指出被告所駕駛至現場之前開汽車
    所在，此經證人即警員陳繼誠於偵查中結證屬實，足認於案發當日被告所有之汽
    車確曾出現於案發現場，而被告亦自承其與告訴人及其妻間，確曾屢次發生爭執
    ，及其汽車平時除曾出借予其堂兄張玉喜外，並未出借予他人，然經檢察官訊問
    張玉喜，張玉喜並無法確定其於案發當日是否有向被告借用該車，是案發當日出
    現於案發現場之前開汽車是否為張玉喜所駕駛前往，即非無疑，再張玉喜既為被
    告之堂兄，於偵查中作證時復未具結，則其證詞即不免有迴護被告之虞，是其證
    詞即不足為被告有利之認定，告訴人之指述應堪採信。被告罪證明確，其空言諉
    卸之詞，無從採信，犯行洵堪認定。
二、核被告所為，係犯刑法第二百七十七條第一項之罪。審酌被告並無前科，素行非
    劣、以徒手毆打告訴人為犯罪手段、致告訴人受有左額血腫之傷害，傷勢非重、
    犯後一再飾詞否認犯行，未見悔意，犯後態度不佳等一切情狀，量處如主文所示
    之刑，並諭知易科罰金之折算標準。
據上論斷，應依刑事訴訟法第二百九十九條第一項前段，刑法第二百七十七條第一項
、第四十一條，罰金罰鍰提高標準條例第一條前段、第二條，判決如主文。
本案經檢察官洪士傑到庭執行職務。
中      華      民      國      八十九      年      四    月  二十七    日
                                      臺灣屏東地方法院刑事第一庭
          法  官    莊鎮遠
右正本證明與原本無異。
對於本判決如有不服應於收受送達後十日內向本院提出上訴書狀上訴於台灣高等法院
高雄分院並按他造當事人之人數附具繕本。
                                          書記官    吳光璵
中      華      民      國      八十九      年      四    月   二十七   日
附錄本判決論罪之法條：
中華民國刑法第二百七十七條
 (普通傷害罪)
傷害人之身體或健康者，處三年以下有期徒刑、拘役或一千元以下罰金。
犯前項之罪因而致人於死者，處無期徒刑或七年以上有期徒刑；致重傷者
，處三年以上十年以下有期徒刑。


司法院資訊處製作；財團法人民間司法改革基金會備份。
